臺灣高雄地方法院刑事判決　　　　　　 100年度易字第1113號
公　訴　人　臺灣高雄地方法院檢察署檢察官
被　　　告　陳慶祥
上列被告因竊盜案件，經檢察官提起公訴(100年度偵字第20281
號)，本院以簡式審判程序審理，判決如下：
    主  文
陳慶祥犯攜帶兇器踰越安全設備竊盜罪，累犯，處有期徒刑壹年
，扣案如附表所示之物，均沒收。
    事  實
一、陳慶祥前因：(一)施用第二級毒品案件，經本院以95年度訴字
    第1226號判處有期徒刑4 月確定；(二)施用第一級毒品案件，
    經臺灣高等法院高雄分院以95年度上訴字第1313號判處有期
    徒刑10月確定；(三)竊盜案件，經本院以95年度易字第2034號
    判處有期徒刑7 月確定。嗣因民國96年減刑，上述3 罪再經
    本院以96年度聲減字第127 號裁定分別減為有期徒刑2 月、
    5 月、3 月15日，並定其應執行刑有期徒刑9 月確定，於96
    年7月16日執行完畢。
二、詎陳慶祥猶未知警惕，因在住處附近發現位於高雄市○○區
    ○○街57號之透天厝房屋，已多年無人居住（所有人吳鈞富
    因赴臺北工作，與家人均多年未返回上址房屋居住，僅委託
    鄰居張金玉代為看顧，已非屬供日常居住之住宅），竟意圖
    為自己不法所有，基於攜帶兇器踰越安全設備竊盜之犯意，
    於100 年7 月5 日上午11時許，攜帶其所有如附表所示客觀
    上足以對人之生命、身體、安全構成威脅，足供兇器使用之
    鐵鎚、剪刀、Ｔ型扳手、螺絲起子、扳手、鉗子、鐵鏟等工
    具，由上址房屋1 樓後方廚房鋁窗外，徒手開啟具有防閑作
    用而屬安全設備之鋁窗，自該窗口爬進屋內而踰越安全設備
    ，再使用所攜帶之鐵鎚，將該房屋2 樓通往3 樓之樓梯每階
    前緣所覆蓋之防滑銅條逐一敲下；使用所攜帶之螺絲起子，
    將屋內鋁門拆下；開啟電源箱將其內之電纜線拉出等方式，
    合計竊取上述樓梯防滑銅條14條、鋁門1 扇及總重3 公斤之
    電纜線1 批得手，欲攜離變賣之際，適有另1 名不詳姓名之
    成年男子亦同時進入該屋行竊，因房屋之代管人張金玉聽聞
    屋內有敲打聲響，疑有竊賊而報警處理，經警據報前往而當
    場查獲陳慶祥，扣得陳慶祥所竊得上述樓梯防滑銅條、鋁門
    及電纜線（已由代管房屋之鄰人張金玉領回），及其所有如
    附表所示之工具等物。至於上述同時在場行竊之不詳姓名之
    成年男子則於員警到場前，已先行逃逸而未遭查獲。
三、案經高雄市政府警察局小港分局報請臺灣高雄地方法院檢察
    署檢察官偵查起訴。
    理  由
一、本件被告陳慶祥所犯為刑事訴訟法第273 條之1 第1 項所定
    得行簡式審判程序之罪，且於本院審理中，先就被訴事實為
    有罪之陳述，經本院告知簡式審判程式之旨，並聽取當事人
    之意見後，依上述規定，裁定本件進行簡式審判程序（見本
    院100 年度易字第1113號卷〈下稱易字卷〉第39-40 頁），
    ，依同法第273 條之2 之規定，不受傳聞證據排除法則限制
    ，合先敘明。
二、前揭事實，業據被告於本院審理中坦白承認（見本院易字卷
    第35、39、43-44 頁），且經受託代管上址房屋之張金玉於
    警詢中指訴明確（見高雄市政府警察局小港分局高市警港分
    偵字第1000015152號卷〈下稱警卷〉第6-8 頁），互核大致
    相符。復有高雄市政府警察局小港分局高松派出所員警職務
    報告、扣押筆錄、扣押物品目錄表、贓物認領保管單、採證
    照片、本院公務電話記錄在卷可稽（見警卷第9-14、27-32
    頁、本院易字卷第70頁），及樓梯防滑銅條14條、鋁門1 扇
    、總重3 公斤之電纜線1 批（已發還張金玉領回）、鐵鎚2
    支、剪刀2 支、Ｔ型扳手5 支、螺絲起子9 支、扳手8 支、
    鉗子8 支、鐵鏟2 支扣案為憑。被告自白既有上述卷證可資
    佐證，足認確與事實相符，自堪採為論科之依據。本件事證
    明確，被告犯行已堪認定，應予依法論科。
三、按刑法第321 條第1 項第3 款之攜帶兇器竊盜罪，以行為人
    攜帶兇器竊盜為其加重條件，此所謂「兇器」，其種類並無
    限制，凡客觀上足對人之生命、身體、安全構成威脅，具有
    危險性之兇器均屬之，且祇須行竊時攜帶此種具有危險性之
    兇器為已足，不以攜帶之初有行兇之意圖為必要（最高法院
    75年臺上字第1166號判決意旨參照）。本件被告行竊時，所
    攜帶如附表所示之鐵鎚、剪刀、Ｔ型扳手、螺絲起子、扳手
    、鉗子、鐵鏟等工具，均屬堅硬鐵器，有採證照片在卷可參
    （見警卷第32頁），既可用於拆卸樓梯防滑銅條及鋁門，自
    屬客觀上足以對他人生命、身體構成威脅之兇器，而構成該
    款之加重條件。
四、次按刑法第321 條第1 項第2 款所謂之「安全設備」，係指
    依社會通常觀念足認為防盜之設備而言。本件被告係由上址
    房屋1 樓後方廚房之鋁窗外，徒手開啟鋁窗，並自窗口爬進
    屋內，業據其供明在卷（見本院易字卷第35頁）。上述鋁窗
    具有防閑作用，自屬安全設備，被告自外開啟鋁窗爬入屋內
    ，已構成該款所定踰越安全設備之加重條件。
五、又按刑法第321 條第1 項第1 款所謂之「住宅」，係指供人
    日常居住之場所而言（最高法院76年臺上字第2972號判例意
    旨參照）。而侵入住宅竊盜，固不必行竊時有人在內，但須
    已有人實際遷入居住為條件，僅將傢俱物品存放其內，定期
    整理清掃，尚難認係實際遷入居住（最高法院76年度臺上字
    第3757號判決意旨參照）。本件被告進入行竊之房屋，因所
    有人吳鈞富赴臺北工作，委由鄰居張金玉代為管理，已多年
    無人居住等情，業據代管人張金玉陳明在卷（見警卷第7頁
    ），並有本院公務電話記錄在卷可參（見本院易字卷第70頁
    ），自難謂為該款所稱之住宅，而不得論以侵入住宅竊盜。
六、另按共同正犯之要件，不僅以共同行為為已足，尚須有共同
    犯意之聯絡，如事先並未合謀，縱多數人同時為相同之加害
    行為，亦祇應就各人所實施之部分，各負其責，不得概依共
    同正犯之規定論處，此即為學理上所稱之「同時犯」（最高
    法院88年度臺上字第5447號判決意旨參照）。本件被告進入
    上址房屋行竊時，雖有另1 名不詳姓名之成年男子同時在場
    行竊，且於員警據報到場時，該不詳姓名之成年男子已先行
    逃逸而未遭查獲。然被告於警詢、偵查及本院審理中，始終
    堅稱其與該男子係各自行竊，並非共犯（見警卷第2-3 頁、
    臺灣高雄地方法院檢察署100 年度偵字第20281 號卷〈下稱
    偵卷〉第4-5 、31頁、本院易字卷第35、44頁）。而上址房
    屋已多年無人居住，1 樓廚房之鋁窗於本案發生前已遭破壞
    ，業據代管人張金玉於警詢中陳述甚明（見警卷第7 頁），
    顯見於被告進入行竊前，已曾有他人破壞鋁窗進入，且觀諸
    採證照片，屋內現場凌亂，似已多次遭人進入行竊，被告所
    稱該不詳姓名之成年男子僅係同時在場各自行竊等語，並不
    全然違反常理，而非毫無可信。況上述不詳姓名之成年男子
    既未遭查獲，房屋代管人張金玉亦不知其身分（見警卷第8
    頁），而無確切證據足以證明被告與該不詳姓名之成年男子
    有何犯意聯絡，自不足認定2 人確為共同正犯，僅得依被告
    供述，認其2 人係同時在場各自行竊之「同時犯」，而各負
    其責。
七、被告攜帶上述足供兇器使用之鐵鎚等等工具，開啟鋁窗爬入
    屋內行竊，復已拆下樓梯防滑銅條、鋁門及電纜線，而置入
    自己支配管領之中，已行竊上述物品得手，始為警當場查獲
    。核被告所為，係犯刑法第321 條第1 項第2 款、第3 款之
    攜帶兇器踰越安全設備竊盜罪。檢察官起訴書雖未引該條項
    第2 款之條文，惟於起訴書犯罪事實欄已載明被告係自上址
    房屋之廚房鋁窗進入，本院自得向被告補充告知該款「踰越
    安全設備」之加重條件後（見本院易字卷第34、38、42頁）
    ，補充該款條文而予以審判。上址房屋已多年無人居住，而
    非屬刑法第321 條第1 項第1 款所稱之「住宅」，已如前述
    。檢察官起訴書認該屋仍屬住宅，論以該款之侵入住宅竊盜
    ，容有未恰。又檢察官亦未提出其他積極證據，以證明被告
    與同時行竊之不詳姓名之成年男子有何犯意聯絡，自不得遽
    論以共同正犯。被告前有如事實欄所示之犯罪科刑及執行情
    形，有臺灣高等法院被告前案紀錄表在卷可按（見本院易字
    卷第56-59 頁），其於受徒刑之執行完畢後，5 年以內故意
    再犯本件有期徒刑以上之罪，為累犯，應依刑法第47條第1
    項之規定加重其刑。
八、審酌被告前有違反麻醉藥品管理條例、毒品危害防制條例、
    竊盜等前科，有上述前案紀錄表在卷可參（見本院易字卷第
    47-69 頁），素行欠佳，不思循正當途徑賺取所需，復攜帶
    兇器並踰越安全設備，竊取被害人吳鈞富屋內樓梯防滑銅條
    14條、鋁門1 扇及總重3 公斤之電纜線1 批，欲變賣花用，
    價值觀念偏差，侵害被害人之財產法益，並破壞社會治安，
    所生危害非輕；衡以被告之教育程度為國中畢業、無業，其
    配偶已在監執行，執畢日期為（民國）118 年，有3 歲稚子
    須照顧扶養，業據被告供陳在卷（見本院易字卷第35-36 、
    45頁），並有受詢問人基本資料、全戶戶籍查詢資料、臺灣
    高等法院在監在押全國紀錄表、前案紀錄表在卷可查（見警
    卷第1 頁、本院易字卷第92-109頁），生活狀況不良，於審
    理中已坦承犯行，犯罪後態度非劣，及其犯罪動機、手段、
    情節等一切情狀，認檢察官具體求處有期徒刑1 年2 月（見
    本院易字卷第45頁），稍有過重，爰量處如主文所示之刑。
九、扣案如附表所示之鐵鎚等工具，均屬被告所有供犯罪所用之
    物，業據其供明在卷（見本院易字卷第43頁），應依刑法第
    38條第1 項第2 款之規定，均宣告沒收。其餘扣案之手提袋
    1 只，尚非直接供犯罪所用，爰不予宣告沒收，附此敘明。
據上論斷，應依刑事訴訟法第284 條之1 、第273 條之1 第1 項
、第299 條第1 項前段，刑法第321 條第1 項第2 款、第3 款，
刑法第47條第1 項、第38條第1 項第2 款，判決如主文。
本案經檢察官鄭珮琪到庭執行職務。
中    華    民    國   100    年    8     月    10    日
                  刑事第十六庭  法  官  林柏壽
以上正本係照原本作成。
如不服本判決應於收受判決後10日內向本院提出上訴書狀，並應
敘述具體理由。其未敘述上訴理由者，應於上訴期間屆滿後20日
內向本院補提理由書（均須按他造當事人之人數附繕本）「切勿
逕送上級法院」。
中    華    民    國   100    年    8     月    10    日
                                書記官  洪嘉慧
附錄本案論罪科刑法條：
刑法第321 條第1 項
犯竊盜罪而有下列情形之一者，處6 月以上、5 年以下有期徒刑
，得併科新臺幣10萬元以下罰金：
一、侵入住宅或有人居住之建築物、船艦或隱匿其內而犯之者。
二、毀越門扇、牆垣或其他安全設備而犯之者。
三、攜帶兇器而犯之者。
四、結夥三人以上而犯之者。
五、乘火災、水災或其他災害之際而犯之者。
六、在車站、埠頭、航空站或其他供水、陸、空公眾運輸之舟、
    車、航空機內而犯之者。
附表：
┌──┬───────────────┬───────┐
│編號│        扣案物品名稱          │     數量     │
├──┼───────────────┼───────┤
│ 1  │            鐵鎚              │     2 支     │
├──┼───────────────┼───────┤
│ 2  │            剪刀              │     2 支     │
├──┼───────────────┼───────┤
│ 3  │          Ｔ型扳手            │     5 支     │
├──┼───────────────┼───────┤
│ 4  │          螺絲起子            │     9 支     │
├──┼───────────────┼───────┤
│ 5  │            扳手              │     8 支     │
├──┼───────────────┼───────┤
│ 6  │            鉗子              │     8 支     │
├──┼───────────────┼───────┤
│ 7  │            鐵鏟              │     2 支     │
└──┴───────────────┴───────┘